臺灣臺中地方法院刑事判決　　　　　 94年度中簡上字第631號
上　訴　人　臺灣臺中地方法院檢察署檢察官
被　　　告　戊○○
上列上訴人因被告竊盜案件，不服本院臺中簡易庭中華民國94年
7月29日94年度中簡字第2019號第一審簡易判決（聲請簡易判決
處刑案號：臺灣臺中地方法院檢察署94年度速偵字第2558號）提
起上訴，暨臺灣臺中地方法院檢察署檢察官聲請併案辦理（94年
度偵字第11970號、第13956號、第16051號），本院合議庭認不
得以簡易判決處刑，改依通常程序為第一審判決如下：
    主    文
原判決撤銷。
戊○○連續竊盜，累犯，處有期徒刑捌月。
    犯罪事實
一、戊○○於民國92年間，曾因公共危險罪，經本院判處有期徒
    刑3月，於93年5月26日確定，並於93年9月17日經檢察官批
    示折抵羈押日數無須再執行而執行完畢。猶不知悔改，復基
    於意圖為自己不法所有之概括犯意，連續於附表所示之時間
    、地點，徒手竊取己○○等人如附表所示之財物。嗣於94
    年6月27日18時30分許，在臺中縣大里市○○路43巷某土地
    公廟旁空地，甫竊得如附表編號二所示之財物時，旋為巡邏
    警員逮獲，並當場從其所駕駛之車上起出所竊之贓物，94
    年7月22日8時30分許，在臺中市○○區○○路4段557號前，
    準備賣掉所竊得如附表編號三～五所示之財物時，為警發現
    可疑而查獲，並當場從其所駕駛之車上起出該些贓物。
二、案經臺中縣警察局霧峰分局及臺中市警察局第四分局報請臺
    灣臺中地方法院檢察署檢察官聲請以簡易判決處刑暨聲請併
    案辦理。
    理    由
一、上揭犯罪事實業據被告戊○○於警詢、檢察官偵訊中及本院
    審理時坦承不諱，核與被害人己○○、辛○○、庚○○、丙
    ○○、甲○○於警詢中陳述渠等所有如附表所示財物失竊之
    情節相符，且附表編號一部分有被告行竊時遭錄影設備拍錄
    後翻拍之照片8張附卷可稽（參第16051號偵卷第5～9頁），
    及被告父親丁○○於警詢中指認照中之人物係被告在卷（參
    警卷第8頁筆錄），附表編號二部分有被告遭查獲時之照片
    4張及贓物領據1紙存卷可佐（參警卷第25～26、19頁），附
    表編號三～五部分有被告遭查獲時及被告帶警指認行竊地點
    之照片8張及贓物領據3紙在卷可證（參警卷第23～26、28～
    30頁）。本件事證明確，被告犯行應堪認定。
二、核被告所為，係犯刑法第320條第1項之普通竊盜罪。又被告
    5次竊行，時間緊接，方法相同，觸犯構成要件相同之罪名
    ，顯係基於概括犯意為之，應依連續犯規定論以一罪，並加
    重其刑。再被告於92年間，曾因公共危險罪，經本院判處有
    期徒刑3月，於93年5月26日確定，並於93年9月17日經檢察
    官批示折抵羈押日數無須再執行而執行完畢，此有臺灣高等
    法院被告全國前案紀錄表及臺灣臺中地方法院檢察署檢察官
    辦案進行單各一份在卷可參，其受有期徒刑之執行完畢後，
    5年以內再犯本件有期徒刑以上之罪，為累犯，應依刑法第
    47條規定，遞加重其刑。另檢察官聲請併案辦理部分（附表
    編號一及三～五部分）與聲請簡易判決處刑之事實（附表編
    號二部分）有連續犯之裁判上一罪關係，為聲請簡易判決處
    刑效力所及，本院自得併予審理。原審據以論科固非無見，
    惟被告於92年間因前揭公共危險罪及強盜罪，經本院92年度
    少連訴字第80號分別判處有期徒刑3月、5年3月，定應執行
    刑為有期徒刑5年4月，被告提起上訴，嗣公共危險罪部分撤
    回上訴而於93年5月26日先行確定，強盜罪目前尚未確定，
    公共危險罪部分先交由檢察官執行，檢察官於93年9月17日
    批示折抵羈押日數無須再執行，此經被告陳述明確，並有臺
    灣高等法院被告全國前案紀錄表在卷可考，復經本院調取臺
    灣臺中地方法院檢察署93年度執字第7379號執行卷核閱明確
    ，是以被告該公共危險罪應以93年9月17日為執行完畢日（
    參刑事法律問題研究第10輯41-43頁司法院83年4月21日廳
    刑一字第07568號函），原審認其執行完畢日期為93年2月11
    日，且就檢察官聲請併辦部分未及審酌，均有未洽，檢察官
    據以提起上訴為有理由，本院自應將原判決撤銷改判。爰審
    酌被告犯後坦認所為態度良好，頗具悔意，所竊之物價值不
    是很高且附表編號二～五部分之贓物已發還被害人所生危害
    非鉅，惟犯案多達5次對社會治安影響非微等一切情狀，量
    處如主文所示之刑。
三、按檢察官聲請以簡易判決處刑之案件，經法院認為有第451
    條之1第4項但書之情形者，應適用通常訴訟程序審判之，刑
    事訴訟法第452條定有明文；且對於簡易判決之上訴，準用
    刑事訴訟法第3編第1章及第2章之規定，管轄第二審之地方
    法院合議庭受理簡易判決上訴案件，應依通常程序審理。其
    認案件有刑事訴訟法第452條之情形者，應撤銷原判決，逕
    依通常程序為第一審判決，法院辦理刑事訴訟簡易程序案件
    應行注意事項第14項亦有規定。查本案審判中發現被告尚有
    其他具裁判上一罪即併案部分之犯罪事實，足認被告所犯之
    罪不合刑事訴訟法第449條所定得以簡易判決處刑之案件，
    且本院認定之犯罪事實顯然與檢察官據以求處罪刑之事實不
    符，而有刑事訴訟法第451條之1第4項但書第2款前段之情形
    ，依前揭法律規定，原審適用簡易判決處刑程序，尚有未合
    ，應由本院合議庭改依通常程序審理後，逕為第一審之判決
    ，檢察官或被告如不服本判決，仍得於法定上訴期間內，向
    管轄之第二審法院提起上訴，併此敘明。
據上論斷，應依刑事訴訟法第455條之1第1項、第3項、第452條
、第369條第1項前段、第364條、第299條第1項前段，刑法第56
條、第320條第1項、第47條，罰金罰鍰提高標準條例第1條前段
，判決如主文。
本案經檢察官乙○○到庭執行職務
中　　華　　民　　國　　94　　年　　11　　月　　11　　日
                  臺灣臺中地方法院刑事第十三庭
                        審判長法  官  陳慧珊
                              法  官  黃裕仁
                              法  官  李秋娟
上為正本係照原本作成
如不服本判決，應於送達後10日內向本院提出上訴狀（須附繕本
），上訴於臺灣高等法院臺中分院。
                              書記官  吳慕先
中　　華　　民　　國　　94　　年　　11　　月　　11　　日
附錄法條：
中華民國刑法第三百二十條 (普通竊盜罪、竊佔罪)
意圖為自己或第三人不法之所有，而竊取他人之動產者，為竊盜
罪，處五年以下有期徒刑、拘役或五百元以下罰金。
意圖為自己或第三人不法之利益，而竊佔他人之不動產者，依前
項之規定處斷。前二項之未遂犯罰之。
附表
┌──┬────┬────┬────┬────────┐
│編號│時    間│地    點│被 害 人│所  竊  財  物  │
├──┼────┼────┼────┼────────┤
│一  │94.06.18│臺中縣太│己○○  │建築用鐵及機車零│
│    │05：24許│平市溪洲│        │件1批（價共約新 │
│    │        │路19號前│        │臺幣〈下同〉3200│
│    │        │        │        │元）。          │
├──┼────┼────┼────┼────────┤
│二  │94.06.27│臺中縣大│辛○○  │建築用鐵條45支（│
│    │18：30許│里市福大│        │價共約2000元）  │
│    │        │路43巷某│        │                │
│    │        │土地公廟│        │                │
│    │        │旁空地  │        │                │
├──┼────┼────┼────┼────────┤
│三  │94.07.22│臺中市東│庚○○  │機械底座模具19個│
│    │05：00許│區○○路│        │（價共約20000元 │
│    │        │92號前  │        │）。            │
├──┼────┼────┼────┼────────┤
│四  │94.07.22│臺中市北│丙○○  │沖床廢鐵料1批（ │
│    │05：30許│屯區舊社│        │價約3000元）。  │
│    │        │巷32之3 │        │                │
│    │        │號前    │        │                │
├──┼────┼────┼────┼────────┤
│五  │94.07.22│臺中市南│甲○○  │鷹架3個、C型鋼8 │
│    │06：00許│屯區環中│        │塊、圍籬鋼架一批│
│    │        │路4段92 │        │（價共約5000元）│
│    │        │號旁    │        │。              │
└──┴────┴────┴────┴────────┘
